【裁判字號】    94,訴,109
【裁判日期】    950303
【裁判案由】    第三人異議之訴
【裁判全文】
臺灣新竹地方法院民事判決               94年度訴字第109號
原      告  壬○○
                      1號
            癸○○
                      3號
前列二人共同
訴訟代理人  彭火炎律師
            張玉琳律師
被      告  未○○
            辛○○
前列二人共同
訴訟代理人  鄒玉珍律師
複  代理人  己○○
            李文宗
被      告  台灣中小企業銀行股份有限公司
法定代理人  寅○○
訴訟代理人  辰○○
            乙○○
被      告  新竹國際商業銀行股份有限公司
法定代理人  巳○○
訴訟代理人  戊○○
            午○○
            卯○○
被      告  新竹縣稅捐稽徵處
法定代理人  丙○○
訴訟代理人  甲○○
被      告  財政部台灣省北區國稅局新竹縣分局
法定代理人  庚○○
上列當事人間請求第三人異議之訴事件，本院於民國95年2月22
日辯論終結，判決如下：
    主  文
本院九十二年度執字第三０五號強制執行事件（併入本院九十二
年度執字第二七六二號、九十二年度執字第四一七二號、九十三
年度執字第九九八號、九十三年度執字第八八五六號等執行事件
），不得就如附表所示之建物為強制執行，已為之執行程序應予
撤銷。
訴訟費用由被告負擔。
    事 實 及 理 由
一程序方面：
(一)本件被告新竹國際商業銀行股份有限公司、新竹縣稅捐稽徵處
  、財政部台灣省北區國稅局新竹縣分局經合法通知，未於最後
  言詞辯論期日到場，核無民事訴訟法第386條各款所列情形，
  爰依原告聲請，由其一造辯論而為判決。
(二)次查被告台灣中小企業銀行股份有限公司之法定代理人已變更
  為羅澤成，有公司變更登記表、財政部民國95年1月13日台財
  庫字第09503500711號函可參，茲其新任法定代理人羅澤成具
  狀聲明承受本件訴訟，核無不合，應予准許。
二原告主張：
(一)緣門牌編號新竹縣新豐鄉○○路○段191號、同段193號、195號
  未保存登記建物係由原告壬○○、癸○○、訴外人子○○分別
  出資興建，上開房屋雖列子○○為起造人，但191、193號房屋
  於民國81年6月24日即以贈與申報完稅予原告壬○○、癸○○
  ，並由原告壬○○、癸○○申請門牌整編，191、193號房屋歷
  年房屋稅亦係由原告壬○○、癸○○繳納，詎因被告未○○主
  張子○○積欠本票債務，經未○○於92年1月10日向本院民事
  執行處聲請強制執行程序（案列本院92年度執字第305號），
  上開原告所有之房屋竟被陳報為查封拍賣之執行標的物而經
  本院民事執行處查封並命新竹縣新湖地政事務所繪測查報。又
  被告徐錦光亦主張子○○積欠債務，經聲請本院以92年度執舜
  字第2762號執行事件為強制執行並經於92年4月9日諭准併入前
  開事件執行；被告台灣中小企業銀行股份有限公司亦主張子○○積欠債務，經聲請本院92年度執武字第4172號執行事件為強
  制執行並經於92年5月2日諭准併入同案執行；被告新竹國際商
  業銀行股份有限公司亦主張子○○積欠債務，經聲請本院以93
  年度執字第998號執行事件為強制執行，同經於93年2月11 日
  諭准併入該案執行，被告新竹縣稅捐稽徵處、台灣省北區國稅
  局新竹縣分局亦各於92年2月10日、92年2月12日分別就本件具
  狀參與分配。因系爭191、193號建物乃原告壬○○、癸○○所
  有，被告等未予詳查竟以原告財產為執行之標的物，顯有違誤
  ，故而依強制執行法第15條之規定，提起本件訴訟請求撤銷對
  上開建物所為之強制執行程序。
(二)查門牌編號新竹縣新豐鄉○○路○段191號、同段193號房屋雖
  列子○○為起造人，但191、193號房屋於81年6月24日即以贈
  與申報完稅予原告壬○○、癸○○，並由原告壬○○、癸○○
  申請門牌整編，且191、193號房屋歷年房屋稅亦係由原告壬○○、癸○○繳納，各有契稅繳款書、贈與稅繳清證明書、土地
  登記申請書、新竹縣新豐鄉公所監證費繳納通知書及新豐鄉戶
  政事務所門牌證明書暨房屋稅繳款書在卷足憑。又新豐鄉○○
  路○段191、193、195號建物在結構上有三個樓梯，隔成三個區
  域，屋內沒有相通，於泥水施工期間係原告癸○○負責點工，
  向癸○○領錢等情，亦經證人丁○○於94年7月22日到庭證述
  屬實，並有工程付款日期單在卷足憑。又191、193、195號建
  物門戶是獨立不相通，屋內樓梯也不一樣，蓋房子過程間，原
  告壬○○、癸○○二人有去跟施作人討論施作細節問題，付款
  的人主要是壬○○等節，亦經證人即板模施作人丑○○到庭結
  證屬實，並有工程付款日期單在卷足憑，從而，原告主張上開
  191、193號房屋為渠所有，並非無據。
(三)第查因自己出資而建築之房屋，不待登記即原始取得其所有權
  ，與該房屋行政上起造人名義之誰屬無關，亦與因法律行為而
  取得者，須依民法第758條規定經登記始取得其所有權者不同
  。至建造執照及使用執照起造人名義，僅為依建築法規行政管
  理上之措施，尚非決定建物所有權歸屬之依據。未辦理保存登
  記之房屋，其所有權仍屬原始起造人所有，系爭房屋既為原告
  出資興建，為原始起造人，所有權即應屬原告所有，原告主張
  確認系爭房屋為其所有，即有理由，應予准許，此有最高法院
  85年度台上字第100號判決、同院93年度台上字第1079號判決
  及本院89年度訴字第645號判決在卷可參。被告雖辯稱系爭房
  屋之起造人名義為子○○，房屋應為子○○所有云云，但建造
  執照及使用執照起造人名義，僅為依建築法規行政管理上之措
  施，尚非決定建物所有權歸屬之依據，而本件房屋是原告二人
  出資蓋的，因當時法令規定須要自耕農身分才能蓋農舍，所以
  才用子○○的名義去申請建造及使用執照，且一般房屋交易是
  以買賣或贈與來辦理移轉，因為房屋是原告出資，沒有買賣，
  所以就用無償贈與方式來辦理等情，已經證人子○○到庭證述
  屬實，又系爭房屋之泥水、板模等主體結構係原告出資施作等
  情，亦經證人丁○○、丑○○結證屬實，已如前述，則本件房
  屋既為原告出資興建，為原始起造人，所有權即應屬原告所有
  ，因此，原告請求撤銷對系爭房屋所為之強制執行程序，即有
  理由，應予准許。
(四)綜上，爰聲明如主文所示。
三被告方面：
(一)被告未○○、辛○○抗辯：
1.原告主張系爭房屋係其所有，惟迄未據原告提出所有權之證明
  文件，原告驟而起訴，程序已有未合。另原告主張系爭房屋係
  其等分別出資興建，又稱系爭房屋早於81年6月24日，即以贈
  與申報完稅予原告壬○○、癸○○，其前後所述，已有矛盾，
  此益足證明系爭房屋所有權係訴外人子○○所有。
2.本案爭點端在於系爭房屋是否原告所出資興建？原告雖聲請本
  院傳訊證人丁○○到庭供證，但查證人丁○○於作證時供稱：
  「是原告的父親請我去做工的」、「誰出錢，我不知道」、「
  我只知道原告父親，請原告癸○○管錢」、「工程款均以現金
  給付」「工程款請領大致係按工程進度給付」等云云。原告並
  提出「工程款付款日期」以實其說。但查：
(1)依原告所提「工程款付款日期」所載，證人丁○○負責泥水工
  程部分總工程款為新台幣（下同）3,074,000元，若以原告加
  訴外人子○○，三人分攤，每人應付約為102萬餘元，但原告
  壬○○共支付1,180,000元，原告癸○○共支付850,000元，訴
  外人子○○卻僅支付410,000元，另有634,000元（最後一期）
  係何人給付，無記載。準此而觀，原告所稱各自出資興建房屋
  ，顯難令人採信。
(2)又果如證人所言，工程款給付均係現金，而每期工程款均在十
  幾二十萬元，應請原告提出資金出處證明。
(3)系爭房屋依新竹縣政府建設局所發使用執照所載，使用執照核
  發日期係81年2月25日，而依前揭「工程款付款日期」所載，
  斯時原告僅付款至第6期，僅給付89萬元，尚不及總工程進度
  之3分之1，試問工程進度僅3分之1之建築物，有可能申領使用
  執照嗎？足見原告所提「工程款付款日期」並非本件工程之付
  款紀錄，甚有可能係虛偽製作。
(4)系爭房屋興建之付款紀錄表格，既係以打字製作，想必必有詳
  盡之工程合約書或其他工程項目之付款紀錄，亦應請原告提呈
  證明，以實其說。
(5)末查，系爭房屋興建水電工程部分，係被告未○○所承攬施作
  ，被告未○○自始至終從未向原告領取任何工程款，均係向訴
  外人子○○請領工程款，請問原告水電工程款部分，給付與何
  人？水電工程部分之付款紀錄安在？
3.綜上所陳，系爭房屋確係訴外人子○○原始出資起造，原告若
  主張係其出資興建，應請原告提出資金證明，而非一紙「工程
  款付款日期」而已，另系爭房屋連同訴外人子○○部分之建築
  基地，原係原告等之被繼承人徐丁癸所有，嗣因徐丁癸死亡，
  本應由其繼承人共同繼承，但子○○為逃避巨額債務，竟將建
  築基地之繼承權，以遺產分割之方式，分歸其他繼承人，本件
  原告起訴就系爭房屋之所有權之主張，亦為同樣之目的，目的
  僅為阻撓債權人行使權利，幫助子○○逃避債務而已，況原告
  縱有支付工程款之事實，其亦有可能係「借貸」，俟子○○無
  力償還，方將系爭房屋抵償債務，才有81年6月之「贈與」之
  舉。是系爭房屋縱如原告所陳，早已贈與與原告，依民法第40
  7條之規定，於未為移轉登記前，其贈與不生效力。並聲明：
  原告之訴駁回。
(二)被告台灣中小企業銀行股份有限公司、新竹國際商業銀行股份
  有限公司、被告新竹縣稅捐稽徵處等均聲明駁回原告之訴。
(三)被告財政部台灣省北區國稅局新竹縣分局未於言詞辯論期日到
  場，亦未提出準備書狀作何聲明或陳述。
四兩造不爭執之事項：
(一)訴外人子○○為原告壬○○之弟、原告癸○○之兄，徐丁癸為
  其等之父親；訴外人子○○具有自耕能力，原告壬○○、癸○○均不具自耕能力。
(二)坐落新竹縣新豐鄉○○段松柏林小段94-35、94-36地號、地目
  為田、使用分區屬農業用地等二筆土地為訴外人徐丁癸所有。
(三)於80年2月間，以訴外人子○○為起造人申請核發建築執照，
  而在訴外人徐丁癸所提供之前揭94-35、94-36地號土地上興建
  門牌號碼新竹縣新豐鄉○○村○○鄰○○路○段191、193、195號
  之自用農舍，並於81年2月間取得使用執照。
(四)以訴外人子○○為起造人而興建完成之前揭191、193、195號
  房屋，訴外人子○○以贈與方式，將其中191號贈與原告壬○○、193號房屋贈與原告癸○○，於81年6月24日申報完稅，並
  將上開191、193號房屋之房屋稅納稅義務人各改為原告壬○○
  、癸○○，且自82年起迄今各該房屋之房屋稅均由原告壬○○
  、癸○○繳納。
(五)被告等對債務人即訴外人子○○之財產聲請強制執行，執行情
  形如下：
1.被告未○○於92年1月10日向本院聲請以92年度執字第305號清
  償票款執行事件對債務人即訴外人子○○之財產實施強制執行
  ，嗣被告新竹縣稅捐稽徵處、財政部台灣省北區國稅局新竹縣
  分局分別具狀參與分配。
2.被告辛○○之被繼承人徐錦光於92年4月1日向本院聲請以92
  年度執字第2762號清償借款執行事件對債務人即訴外人子○○
  之財產實施強制執行，而與92年度執字第305號併案執行。
3.被告台灣中小企業銀行股份有限公司於92年4月30日向本院聲
  請以92年度執字第4172號清償借款執行事件對債務人即訴外人
  子○○之財產實施強制執行，而與92年度執字第305號併案執
  行。
4.被告新竹國際商業銀行股份有限公司於93年2月9日向本院聲請
  以93年度執字第998號清償借款執行事件對債務人即訴外人子
  ○○之財產實施強制執行，而與92年度執字第305號併案執行
  。
5.被告辛○○之被繼承人徐錦光於93年8月20日向本院聲請以93
  年度執字第8856號清償借款執行事件對債務人即訴外人子○○
  之財產實施強制執行，而與92年度執字第305號併案執行。
6.被告辛○○之被繼承人徐錦光於前揭執行事件中，聲請對如附
  表所示之建物為強制執行。
7.徐錦光於94年1月28日死亡，被告辛○○為其繼承人，聲明承
  受前揭執行事件。
五本件爭點及本院之判斷：
(一)如附表編號1所示之建物是否為原告癸○○所有？如附表編號2
  所示之建物是否為原告壬○○之所有權人？
1.按因自己出資而建築之房屋，不待登記即原始取得其所有權，
  與該房屋行政上起造人名義之誰屬無關，亦與因法律行為而取
  得者，須依民法第758條規定經登記始取得其所有權者不同（
  最高法院85年度台上字第100號裁判要旨可參，另同院93年度
  台上字第1079號裁判亦同此旨）。查如附表所示建物之建造執
  照及使用執照之起造人固均為訴外人子○○，惟仍須進一步審
  究該建物出資興建者為何人，以認定何人原始取得該建物之所
  有權。
2.經查：
(1)證人即施作系爭房屋泥水部分工程之丁○○、原告之堂弟亦負
  責系爭房屋灌漿工程之丑○○、原告之兄弟子○○等人分別到
  庭證如下：
證人丁○○結稱：「（80、81年間是否有在新豐鄉○○路○段
  191.193.195號興建房子？）時間我忘記了，那時我是作泥水
  工人，是蓋一整棟，整棟一起蓋。（付款明細上面的簽名是否
  你簽收的？）上面的簽收人是我簽的，我有跟他們領工錢。（
  原告壬○○、原告癸○○是否有和你討論屋內的房間的間數、
  樓梯位置及方向的事情？）這個要問模板，因為是模板在放樣
  的，我負責泥水工。我並沒有和他們討論過。（當初是誰請你
  去蓋泥水的部分？）是子○○的父親。（有無工程合約？）沒
  有工程合約，因為他爸爸是跟做我小工，他叫我們去做的模板
  是他自己叫的。（你作泥水的部分所領的金額是否明細表上所
  列的金額？）我有領錢就有簽字。明細表上面我有簽收的部分
  就是確實有領錢。但真正領多少我已忘記了。（你是否都領現
  金？）我全部都是領現金。（你領的錢是按照你工作的進度去
  領？）類似大概十五天以上多少工人就領多少，當初是十五天
  或一個月都有，領款的時間及領錢的金額也不等，當時是向原
  告癸○○負責點工、付錢。（你收款的紀錄是整棟房子的泥水
  部分？）是整棟的泥水工程款。（你每一期的請款都是向何人
  請款？）向原告癸○○領。（你知道這房子的水電是誰做的？
  ）我不知道。（你知道當時這房子是誰出錢去蓋的？）我不知
  道。我只跟原告癸○○領錢，但錢是誰的我不知道。（當時是
  蓋一棟嗎？）是蓋一棟但是屋內有三個樓梯，隔成三個區域，
  屋內沒有相通，但後院有相通。」等語（見本院94年7月22日
  言詞辯論筆錄）。
證人丑○○證述：「（在80、81年間是否在新豐鄉○○路○段
  191、193、195號興建房屋？）有。（是否可以說明房屋的結
  構？）是三連棟，門戶是獨立不相通，屋內樓梯也不一樣。（
  當初你去蓋房子是何人找你的？）我大伯找我去的。（蓋房子
  過程間，原告二人有無去跟你討論施作細節問題？）有。（付
  款明細上面的簽名是否你簽收的？）對。（在施作過程是何人
  監工？）他們三兄妹都有來看。（證人是否負責板模？）是。
  （付款明細是否系爭三棟房屋的價金？）時間太久不記得了。
  （是否按照上面日期付現金？）是每個樓層灌漿才付我現金。
  （每期付款人是否為明細上之付款人？）大部分是壬○○給我
  的。（子○○沒有給你錢？）我不清楚，每次我灌漿都是壬○○給我錢。（系爭三棟房子的模板確實都是你做的？）對。（
  付款給你的人主要是壬○○？）對。（何人找你去做模板？）
  我大伯。（他當時找你去做時有無說是何人蓋的？）他說他子
  女長大要蓋三間房子給他子女住。」等語（見本院94年10 月
  26日言詞辯論筆錄）。
證人子○○證稱：（191、193號房屋是何人出資蓋的？）是原
  告二人出資蓋的。（為何是用你的名義去申請建照及使用執照
  ？）因為當時法令規定需要自耕農身分才能蓋農舍。（為何
  191、193號房屋之登記名義人是由你以贈與原告名義的方式來
  辦理移轉完稅？）一般房屋交易是以買賣或贈與來辦理移轉，
  因為房屋是他們出資，我們沒有買賣，所以就用無償贈與方式
  來辦理。（80、81年間證人在銀行往來情形如何？）算不錯。
  （你個人有無支票甲存帳戶？）沒有。（旭揚水電公司何時開
  始因退票週轉不靈？）91年。（191、193號房屋於領了使用執
  照後有無增建？何人出資？）有增建，原告二人出資的。（付
  款清單這份資料是否你在82年1月19日之分攤概算表？）是的
  。（195號房屋蓋時花了多少？）82年間結算時不含裝潢是250
  幾萬元。（當初三棟房屋給付款項是分開給還是一起給？）部
  分材料是因為可以開遠期支票，所以就開旭陽水電的支票，另
  外工資部分是給付現金，所以由壬○○他們來付。（是否所有
  工程細目都有付款明細？）都有。（資料現在是否仍存在？）
  旭陽公司因遷移，資料都不在了。（付給工程包商的票據，是
  否有資料可查？）應該有。（本案被告未○○是否當初承攬水
  電工程？）水電部分本來就是我負責，他是純代工。（他的工
  資是在何處領？）是在旭陽水電領。（給現金還是給票？）應
  該是部分現金部分票，時間太久了。（原告與你在80、81年間
  是否住一起？是否已結婚？）都已結婚，我跟我弟住一起，姐
  姐住外面。（當時你們三人是做什麼？）當時壬○○從聯勤光
  興廠退休，領有一筆退休金，癸○○在中科院上班，我做水電
  。（系爭191、193、195號三間房子蓋好後做何用？）各自搬
  進去住，都當住家使用。（未○○與旭陽水電間除了
  本件工程外，是否有其他承攬或代工關係？）小部分有找他做
  。都是代工。我當時並沒有能力蓋這房子贈與給原告，如有能
  力的話，就不用到外面去借高利貸，可以直接把房子拿去貸款
  。」等語（見本院94年10月26日言詞辯論筆錄）。
由證人丁○○證述係原告之父徐丁癸請求其施作系爭房屋之泥
  水部分工程，工程款係證人向原告癸○○領取等情，及證人丑
  ○○證稱係原告之父徐丁癸請其施作系爭房屋之灌漿工程，工
  程款大部是壬○○交給他等情，佐以，原告之兄弟子○○亦證
  稱191、193號房屋是原告出資所建等語，本院尚難形成系爭19
  1、193號房屋為建造執照及使用執照起造人訴外人子○○所出
  資興建之心證。因此，被告抗辯系爭191、193號房屋之所有權
  人應為訴外人子○○所有，尚屬無據。
(2)本院基於下列理由認系爭191、193房屋應係原告壬○○、癸○○所出資興建：
系爭191、193、195號房屋在建造時屋內有三個樓梯、隔成三
  個區域，屋內沒有相通，係各自獨立之三棟建築等情，已據證
  人丁○○、丑○○證述屬實，足認系爭191、193、195號房屋
  在興建之初即係建造成獨立之三棟房屋。又系爭191、193、19
  3號房屋坐落之基地係屬原告及訴外人子○○之父徐丁癸所有
  ，亦如前述，而由父親提供土地，以供子女各自出資興建房屋
  ，在今日社會所在都有，因此，證人丑○○所述系爭房屋興建
  之原因係因其大伯即原告及訴外人子○○之父徐丁癸說其子女
  長大要蓋三間房子給子女住等語，應屬可採。
又系爭房屋坐落之土地屬農地，僅能興建自有農舍，徐丁癸之
  子女中僅訴外人子○○具自耕能力，已如前述，是原告主張因
  其等不具自耕能力而無法興建房屋始由子○○為起造人等語，
  尚屬有據。且系爭房屋興建完成而於81年2月間取得使用執照
  後，訴外人子○○旋以贈與方式，將其中191號贈與原告壬○○、193號房屋贈與原告癸○○，於81年6月24日申報完稅，並
  將上開191、193號房屋之房屋稅納稅義務人各改為原告壬○○
  、癸○○，且自82年起迄今各該房屋之房屋稅均由原告壬○○
  、癸○○繳納等情，亦如前述，參以，證人丁○○、丑○○所
  述支付興建系爭房屋工程款之人，及子○○證稱系爭191、193
  號房屋為原告出資興建等語，並系爭191、193、195號房屋興
  建完成後係由原告壬○○、癸○○及訴外人子○○各自使用等
  情，堪認原告壬○○、癸○○主張系爭191、193號房屋為其等
  所各自出資興建一節，為屬可採。蓋如系爭191、193房屋非原
  告出資所建，訴外人子○○何以於興建完成後，旋即將上開房
  屋贈與原告，並由三位姐弟各自使用？益見系爭191、193號房
  屋為原告所出資。
3.綜上，系爭191號即如附表編號2所示之建物、系爭193號即如
  附表編號1所示之建物既為原告壬○○、癸○○各自出資興建
  ，則其等主張分別原始取得各該房屋之所有權，應屬有據。
(二)按第三人就執行標的物有足以排除強制執行之權利者，得於強
  制執行程序終結前，向執行法院對債權人提起異議之訴。強制
  執行法第15條前段定有明文。又強制執行法第15條，所謂就執
  行標的物有足以排除強制執行之權利者，係指對於執行標的物
  有所有權、典權、留置權、質權存在情形之一者而言。最高法
  院44年台上字第721號判例可資參照。查本件基前所述，如附
  表編號2、1所示之建物既分別為原告壬○○、癸○○所有，而
  被告又無得對抗原告之事由，揆諸前開說明，原告自得提起第
  三人異議之訴，請求撤銷上開對如附表所示建物之強制執行程
  序。
(三)從而，本件原告主張本於所有權之法律關係，依強制執行法第
  15條之規定，訴請本院92年度執字第305號強制執行事件（併
  入本院92年度執字第2762號、92年度執字第4172號、93年度執
  字第998號、93年度執字第8856號等執行事件），不得就如附
  表所示之建物為強制執行，已為之執行程序應予撤銷，洵屬有
  據，應予准許。
六本件事證已臻明確，兩造其餘攻擊防禦方法及舉證，核與判決
  無影響，毋庸一一論列，併此敘明。
七訴訟費用負擔之依據：民事訴訟法第78條、第85條第1項前段
  。
中    華    民    國    95    年    3     月    3    日
                  民事第一庭    法  官  謝永昌
以上正本係照原本作成。
如對本判決上訴，須於判決送達後20日內向本院提出上訴狀。
中    華    民    國    95    年    3     月    3    日
                                書記官  蕭宛琴
┌─────────────────────────────────────────────────────────────────┐
│附表（建物）︰                                                                                                   94年度訴字第109號│
├──┬──┬────┬────┬────┬───────────────────────┬────────────┬───┬───┤
│    │    │        │        │建築式樣│  建  物  面  積          （單位：平方公尺）  │ 附    屬    建    物   │      │      │
│    │    │        │        │        ├───┬───┬───┬───┬───┬───┼────┬───┬───┤權  利│      │
│    │    │        │        │主要建築│主建物│主建物│主建物│主建物│主建物│  合  │ 主要建 │  面  │  面  │      │      │
│編號│建號│建物門牌│基地坐落│        │層  及│層  及│層  及│層  及│層  及│      │        │      │  積  │      │備  考│
│    │    │        │        │材 料 及│面  積│面  積│面  積│面  積│面  積│      │ 築材料 │      │      │      │      │
│    │    │        │        │        │      │      │      │      │      │      │        │      │  單  │範  圍│      │
│    │    │        │        │房屋層數│      │      │      │      │      │  計  │ 及用途 │  積  │  位  │      │      │
├──┼──┼────┼────┼────┼───┼───┼───┼───┼───┼───┼────┼───┼───┼───┼───┤
│001 │暫編│新竹縣新│新竹縣新│鋼筋混凝│第一層│第二層│第三層│      │      │      │ 陽  台 │19.08 │平方公│全部  │      │
│    │571 │豐鄉康樂│豐鄉坪頂│土造、鋼│98.69 │91.56 │91.56 │      │      │281.81│        │      │尺    │      │      │
│    │    │路1段193│段135-3 │架造、3 │      │      │      │      │      │      │ 雨  遮 │32.10 │      │      │      │
│    │    │號      │地號    │層      │      │      │      │      │      │      │        │      │      │      │      │
├──┼──┼────┼────┼────┼───┼───┼───┼───┼───┼───┼────┼───┼───┼───┼───┤
│002 │暫編│新竹縣新│新竹縣新│鋼筋混凝│第一層│第二層│第三層│第四層│      │      │ 陽  台 │19.08 │平方公│全部  │      │
│    │572 │豐鄉康樂│豐鄉坪頂│土造、鋼│98.69 │91.56 │91.56 │61.42 │      │343.23│        │      │尺    │      │      │
│    │    │路1段191│段135-4 │架造、4 │      │      │      │      │      │      │ 雨  遮 │30.98 │      │      │      │
│    │    │號      │地號    │層      │      │      │      │      │      │      │        │      │      │      │      │
└──┴──┴────┴────┴────┴───┴───┴───┴───┴───┴───┴────┴───┴───┴───┴───┘


司法院資訊處製作；財團法人民間司法改革基金會備份。
